Contactar

www.linkedin.com/in/pedro-suárez-fiallos-28185756 (LinkedIn)

Aptitudes principales

Employee Relations
Human Resources
Organizational Development

Pedro Suárez Fiallos

Manager HR Country

Ecuador

Extracto

Profesional con experiencia de más de 15 años en Recursos Humanos en empresas de consumo masivo, industriales y de distribución del mercado Nacional y Multinacional; con expertis liderando y acompañando procesos de implementación y desarrollo de los subsistemas del área, así como de procesos de desarrollo y cambio organizacional, equipos de trabajos, comunicación interna y externa.

Experiencia

BRENNTAG Países Andinos Manager HR Country abril de 2016 - Present (6 años 5 meses) Guayaquil

Universidad ECOTEC

Docente a tiempo parcial
marzo de 2018 - Present (4 años 6 meses)
Guayaquil

CMPC

Jefe de Recursos Humanos julio de 2010 - abril de 2016 (5 años 10 meses) Guayaquil

Educación

Escuela Superior Politécnica del Litoral Master, Maestría en Gestión de Talento Humano · (2015 - 2017)

Universidad de los Andes - Colombia

Programa de Habilidades Gerenciales, Administración y gestión de empresas, general · (2016 - 2017)

Universidad Católica de Santiago de Guayaquil
Diplomado en Gerencia de Recursos Humanos, Human Resources
Management/Personnel Administration, General · (2006 - 2007)

Universidad Católica de Santiago de Guayaquil Psicólogo Organizacional, Recursos Humanos · (2001 - 2006)